臺灣新竹地方法院宣示判決筆錄　　　 100年度審訴緝字第1 號
公　訴　人　臺灣新竹地方法院檢察署檢察官
被　　　告　張謙文
指定辯護人　本院公設辯護人周凱珍
上列被告因違反毒品危害防制條例案件，經檢察官提起公訴（98
年度毒偵字第525 號）後，聲請本院改依協商程序而為判決，於
中華民國100 年2 月11日下午4 時在本院刑事第十一法庭宣示判
決，出席職員如下：
　　　　　　　　　　　　　　　　　　　審判長法官　邱忠義
　　　　　　　　　　　　　　　　　　　　　書記官　劉依緹
　　　　　　　　　　　　　　　　　　　　　通　譯　邱立杰
法官起立朗讀判決主文、犯罪事實要旨、處罰條文、附記事項，
及告以上訴限制、期間並提出上訴狀之法院，且諭知記載其內容
：
一、主  文：
    張謙文施用第一級毒品，累犯，處有期徒刑玖月；扣案之海
    洛因貳包（總計毛重壹點捌零公克，總計送驗淨重壹點貳柒
    公克），均沒收銷燬之。又施用第二級毒品，累犯，處有期
    徒刑柒月；扣案之甲基安非他命壹包（毛重零點玖公克），
    沒收銷燬之。主刑部分應執行有期徒刑壹年貳月；扣案之海
    洛因貳包（總計毛重壹點捌零公克，總計送驗淨重壹點貳柒
    公克）、甲基安非他命壹包（毛重零點玖公克），均沒收銷
    燬之。
二、犯罪事實要旨：
（一）張謙文前曾(1)於民國90年1 月間，因違反毒品危害防制條
      例案件，經本院以90年度訴字第190 號判決，分別判處有
      期徒刑8 月、8 月，並經定應執行刑為有期徒刑1 年2 月
      確定。(2)又於91年7 月間，因違反毒品危害防制條例案件
      ，經本院以92年度訴字第37號判決，判處有期徒刑1 年 2
      月確定。上開(1)(2)案件接續執行，於91年10月8 日入監執
      行，而於93年4 月2 日縮短刑期假釋付保護管束出監，嗣
      被撤銷保護管束，餘殘刑有期徒刑8 月又21日。(3)又於93
      年10月間，因違反毒品危害防制條例案件，經本院以94年
      度訴字第41號判決，判處有期徒刑2 年確定；嗣因減刑條
      例實施，經本院以96年度聲減字第670 號裁定，減為有期
      徒刑1 年確定後，再與上開殘刑接續執行，於94年12月26
      日入監執行，而於96年9 月11日縮刑期滿執行完畢。
（二）張謙文前於87年4 月間，因施用毒品案件，經本院以87
      年度易字第836 號裁定送觀察、勒戒，因認無繼續施用毒
      品傾向，於87年9 月25日出所執行完畢，嗣經本院以87年
      度易836 號判決免刑確定。又於88年2 月間，因施用毒
      品案件，經本院以88年度毒聲字第218 號裁定送觀察、勒
      戒，因認有繼續施用毒品傾向，再經本院以88年度毒聲字
      第1206號裁定，令入戒治處所施以強制戒治1 年，嗣其強
      制戒治執行滿3 月後，經戒治處所認無繼續戒治之必要，
      經本院以88年度毒聲字第2595號裁定停止戒治，於89年 3
      月2 日因停止其處分出監，所餘戒治期間付保護管束，旋
      其停止戒治所餘戒治期間於89年5 月27日屆滿，因期滿未
      經撤銷，視為強制戒治期滿執行完畢；刑責部分，亦經本
      院以88年度竹北簡字第313 號判決，判處有期徒刑6 月確
      定。嗣又經本院以89年度聲字第748 號裁定免除刑之執行
      。又於90年1 月間，因施用毒品案件，經本院以90年度
      毒聲字第522 號裁定，令入戒治處所施以強制戒治1 年，
      嗣其強制戒治執行滿3 月後，經戒治處所認無繼續戒治之
      必要，再由本院以91年度毒聲字第297 號裁定停止戒治，
      於91年4 月17日因停止其處分之出監，所餘戒治期間付保
      護管束，然張謙文因於此期間內違反保護管束應遵守事項
      情節重大，嗣經本院以91年度毒聲字第516 號裁定撤銷停
      止戒治，於91年7 月12日入所執行其殘餘戒治期日，嗣於
      91年10月8 日出所執行完畢；同時其本次非法施用第一級
      、第二級毒品之犯行，亦經本院以90年度訴字第190 號判
      決，分別判處有期徒刑8 月、8 月，並經定應執行刑為有
      期徒刑1 年2 月確定。又於91年7 月間，因施用第二級
      毒品案件，經本院以92年度訴字第37號判決，判處有期徒
      刑1 年2 月確定。
（三）張謙文竟不知警惕，於前開強制戒治處分執行完畢釋放後
      ，「5 年內再犯」施用毒品案件，並經法院判處罪刑確定
      後，(1)復基於施用第一級毒品海洛因的犯罪意思，於98年
      3 月13日下午1 時30分許為警採尿往前回溯26小時內之某
      時許，在不詳地點，施用第一級毒品海洛因1 次。(2)另基
      於施用第二級毒品甲基安非他命的犯罪意思，於98年3 月
      13日下午1 時30分許為警採尿往前回溯96小時內之某時許
      ，在不詳地點，施用甲基安非他命1 次。嗣於98年3 月12
      日晚上6 時40分許，為警在新竹縣湖口鄉○○路○ 段50巷
      38號旁空地查獲其持有海洛因2 包（總計毛重1.80公克，
      總計送驗淨重1.27公克）、甲基安非他命1 包（毛重 0.9
      公克）、K 他命1 包（毛重39.2公克），復經其同意由警
      採集其尿液送驗，結果呈安非他命、甲基安非他命、可待
      因、嗎啡陽性反應，始悉上情。
（四）案經新竹縣政府警察局竹北分局報告臺灣新竹地方法院檢
      察署檢察官偵查起訴。
三、處罰條文：
    毒品危害防制條例第10條第第1 項、第2 項、第18條第1 項
    前段，刑法第11條、第47條第1 項、第51條第5 款。
四、附記事項：
    按98年5 月20日修正前毒品危害防制條例對於持有第三級毒
    品之行為，無科處刑罰之規定，修正後則於第11條第5 項增
    列「持有第三級毒品純質淨重二十公克以上者，處三年以下
    有期徒刑，得併科新臺幣三十萬元以下罰金。」之刑罰規定
    。經查，本件被告為警於98年3 月12日查獲時，持有K 他命
    1 包（毛重39.2公克）雖未經送驗鑑定其純質淨重，惟即使
    其持有之數量已達純質淨重20克以上之標準，仍應適用對行
    為人較有利之修正前毒品危害防制條例規定而不予處罰；至
    該扣案之K 他命1 包應否依同條例第18條第1 項後段予以行
    政沒入，應由權責機關依法處理，併此敘明。
五、協商判決除有刑事訴訟法第455 條之4 第1 項第1 款於本訊
    問程序終結前，被告撤銷協商合意或檢察官撤回協商聲請者
    ；第2 款被告協商之意思非出於自由意志者；第4 款被告所
    犯之罪非第455 條之2 第1 項所定得以協商判決者；第6 款
    被告有其他較重之裁判上一罪之犯罪事實者；第7 款法院認
    應諭知免刑或免訴、不受理者情形之一，及違反同條第2 項
    「法院應於協商合意範圍內為判決；法院為協商判決所科之
    刑，以宣告緩刑或2 年以下有期徒刑、拘役或罰金為限」之
    規定者外，檢察官與被告均不得上訴。
六、如有前項得上訴之情形，得自收受宣示判決筆錄送達之日起
    10日內，向本院提出上訴書狀，上訴於第二審法院。
中    華    民    國    100     年    2   月    11    日
                  刑事第九庭書  記  官        劉依緹
                            審判長法官        邱忠義
以上筆錄正本係照原本作成。
中    華    民    國    100     年    2   月    11    日
                            書  記  官        王思穎
附錄本案處罰實體法條全文：
毒品危害防制條例第10條第1 項、第2 項：
施用第一級毒品者，處6 月以上5 年以下有期徒刑。
施用第二級毒品者，處3 年以下有期徒刑。